臺灣雲林地方法院民事裁定
111年度家護抗字第11號
抗  告  人  林淑蓮  住雲林縣○○鄉○○村○○00○0號
相  對  人  林枝發
上列當事人間聲請變更通常保護令事件，抗告人對於本院家事法
庭所為第一審裁定（中華民國111年4月21日111年度家護聲字第2
8號民事裁定）提起抗告，本院第二審合議庭裁定如下：
    主  文
抗告駁回。
抗告程序費用由抗告人負擔。
    理  由
一、抗告人即原審聲請人於原審聲請意旨略以：相對人為抗告人
    之父，相對人於民國105年建造雲林縣○○鄉○○村○○00○0號房
    屋(下稱瓦厝63之2號房屋)時，抗告人有出資建造並居住於
    該屋1樓，故瓦厝63之2號房屋抗告人持有2分之1權利，於10
    6年間因抗告人之母親生病，抗告人才轉而居住在雲林縣○○
    鄉○○村○○00○0號房屋(下稱瓦厝63之1號房屋)，以照顧生病
    的母親，惟相對人於抗告人之母親過世後，將瓦厝63之2號
    房屋換鎖，阻止抗告人進入瓦厝63之2號房屋，並將瓦厝63
    之1號房屋斷水、斷電，又不讓抗告人向鄰居拉電線過來，
    使抗告人無法使用瓦厝63之1號房屋之水電，抗告人爰依家
    庭暴力防治法第14條第1項第13款規定，請求就法院核發給
    抗告人之本院109年度家護字第343號民事通常保護令（本保
    護令業經本院以110年度家護聲字第25號裁定延長有效期間1
    年）內容，增加命相對人不得阻撓抗告人返回及使用瓦厝63
    之2號房屋，不得妨害抗告人使用瓦厝63之1號房屋水、電等
    語（註：抗告人本件於原審聲請狀中本有併將其弟林建佑列
    為相對人，惟抗告人已於原審開庭時，當庭撤回對林建佑部
    分之聲請）。
二、抗告意旨略以：瓦厝63之1號房屋、瓦厝63之2號房屋雖均為
    抗告人之父親與母親共同興建之未保存登記房屋，且兩間房
    屋之水電申請人、瓦斯管線申請人均為抗告人之父親，可是
    上開房屋抗告人有出資新臺幣100萬元興建，且瓦厝63之2號
    房屋為抗告人與抗告人之弟林建佑共有各持分1/2，原審裁
    定只針對相對人不讓抗告人在瓦厝63之1號房屋接水電部分
    為裁定，對於抗告人希望返回瓦厝63之2號房屋部分漏未審
    酌，等於強迫使抗告人只能居住在瓦厝63之1號房屋，又相
    對人將瓦厝63之1號房屋斷水斷電，讓抗告人無法使用基本
    民生必需之水電，使抗告人精神錯亂、身心疲憊恐慌，為此
    請求廢棄原審駁回抗告人聲請之裁定，並核發命相對人應容
    許抗告人返回瓦厝63之2號房屋居住，及使用瓦厝63之1號房
    屋水電之保護令內容等語。
三、相對人對抗告意旨之陳述：瓦厝63之1號房屋及瓦厝63之2號
    房屋皆為相對人所有，因抗告人住在瓦厝63之1號房屋時，
    有不斷製造聲響對相對人為精神上不法侵害及騷擾之行為，
    相對人才會把瓦厝63之1號房屋斷電，又抗告人有說要讓相
    對人不好吃睡，抗告人動輒對相對人提告，並曾表示相對人
    去關，抗告人就要放炮慶祝等語。
四、按通常保護令失效前，法院得依當事人或被害人之聲請撤銷
    、變更或延長之，家庭暴力防治法第15條第2項定有明文。
    經查，本院前於109年7月10日核發109年度家護字第343號民
    事通常保護令，命相對人不得對抗告人實施家庭暴力行為，
    不得對抗告人為騷擾之聯絡行為等保護令內容，嗣抗告人於
    上開通常保護令有效期間內提出延長保護令之聲請，經本院
    於110年7月16日，以110年度家護聲字第25號裁定延長上開
    通常保護令有效期間1年等情，有本院109年度家護字第343
    號民事通常保護令、110年度家護聲字第25號民事裁定附於
    原審111年度家護字第99號卷內可稽，是抗告人於原保護令
    有效期間內，提起變更增加保護令內容之聲請，程序上尚無
    不合，惟抗告人主張相對人於原保護令有效期間內，將瓦厝
    63之2號房屋換鎖，阻止抗告人進入瓦厝63之2號房屋，抗告
    人只能居住在瓦厝63之1號房屋，但相對人卻將瓦厝63之1號
    房屋斷水、斷電，使抗告人無水電可用等節，雖為相對人所
    不否認，惟相對人於原審辯稱：相對人阻止不讓抗告人在瓦
    厝63之1號房屋牽電線，是因為電線要從對面拉過來相對人
    的住家，相對人擔心電線橫跨馬路，之後若是出了狀況，也
    是相對人這個屋主要負責，且瓦厝63之1號房屋及瓦厝63之2
    號房屋均為相對人起造，抗告人目前另外租屋居住的地方有
    水、有電，抗告人提起本件聲請的目的只是要讓相對人全家
    混亂，若是我們被抗告人擾亂了，抗告人就會快樂等語，並
    經相對人之子林建佑於原審到庭陳稱：瓦厝63之1、63之2號
    房屋及其座落之土地目前均在訴訟中，法官已判決房屋所有
    權是相對人的，抗告人想跟隔壁借電，從馬路對面拉電線過
    來，若是出了事，也是相對人要負責等語，及經證人即相對
    人之子甲○○於抗告程序中到庭證稱：瓦厝63之1、63之2號房
    屋是我父親所起造，後來相對人把瓦厝63之2號房屋贈與給
    林建佑及抗告人，瓦厝63之1號房屋贈與給我及姐姐林秀粉
    ，但目前就瓦厝63之1、63之2號房屋之產權訴訟在臺灣高等
    法院臺南分院審理中，瓦厝63之1號房屋相對人確實有將其
    斷電，但沒有斷水，而瓦厝63之1號房屋的電是相對人所申
    請等語，有原審及本院訊問筆錄在卷可參。次查，抗告人前
    以相對人將瓦厝63之1號房屋斷電係違反保護令，而對相對
    人提出告訴，惟經臺灣雲林地方檢察署檢察官偵查結果，以
    110年度偵字第7028號為不起訴處分，不起訴處分理由為瓦
    厝63之1號房屋之電力為相對人所申設及繳納電費，故瓦厝6
    3之1號房屋電力之控管本為相對人之權利，相對人處分自己
    有權控管之電力，客觀上單純中止自己所有之電力，要難認
    相對人此等處置自己電力之舉措屬違反保護令之行為，否則
    毋寧變相剝奪相對人自己財物之處分自由權，更難謂此舉屬
    於暴力行為或已達使抗告人確實處於受暴之危險情境，尚與
    家庭暴力防治法所定之家庭暴力行為及騷擾行為有間，此有
    臺灣雲林地方檢察署檢察官110年度偵字第7028號不起訴處
    分書附於原審卷內可查，又瓦厝63之2號房屋之產權訴訟，
    業經臺灣高等法院臺南分院以110年度上易字第144號判決瓦
    厝63之2號房屋分歸林建佑單獨取得，且於判決中認定並無
    證據足以證明抗告人就系爭房屋之興建有出資100萬元之情
    事，瓦厝63之1號房屋之事實上處分權人則為甲○○、林秀粉
    ，有臺灣高等法院臺南分院110年度上易字第144號民事判決
    附卷可查，另兩造均不爭執瓦厝63之1號房屋之水電相關管
    線均為相對人所申設，是依上開事證資料，抗告人對於瓦厝
    63之1、63之2號房屋顯無所有權或事實上處分權等權限，自
    無請求進入瓦厝63之2號房屋或返回該屋居住，及要求使用
    瓦厝63之1號房屋水電之正當權源，即難認相對人不讓抗告
    人進入瓦厝63之2號房屋，或讓抗告人返回瓦厝63之2號房屋
    居住，及不讓抗告人使用瓦厝63之1號房屋之水電等行為，
    屬於對抗告人實施家庭暴力行為，原審駁回抗告人上開變更
    保護令之聲請，核無違誤，應予維持，抗告意旨指摘原裁定
    不當，求予廢棄，為無理由，應予駁回。
五、本件事證已經明確，兩造其餘主張及陳述，於裁定結果之認
    定不生影響，不再逐一論述。
六、據上論結，本件抗告為無理由，依家庭暴力防治法第20條第
    1項，家事事件法第97條，非訟事件法第21條第2項、第46條
    ，民事訴訟法第495條之1第1項、第449條第1項、第95條、
    第78條，裁定如主文。
中　　華　　民　　國　　111 　年　　10　　月　　11　　日
                  家事法庭  審判長法  官  鍾世芬
                                  法  官  潘雅惠
                                  法  官  楊皓潔
以上正本證明與原本無異。
如不服本裁定，僅得以適用法規顯有錯誤為理由，於收受本裁定
送達後10日內，委任律師為非訟代理人，向本院提出再抗告狀。
中　　華　　民　　國　　111 　年　　10　　月　　11　　日
                                  書記官  顏錦清